# 请教陈版主资产负债表日后诉讼案件结案的问题

提问人：辉哥 20172017 时间：2020-04-22 13:16:45
您好陈版主，A公司 2018 年被当地人民法院判决对某项债务承担连带赔偿责任，A公司当年根据判决结果计提了预计负债，后A公司不服判决上诉， 2020 年 4 月 20 日，收到终审判决书，A公司不再承担连带赔偿责任，由其他方承担赔偿责任，判决书日期为 2020 年 2 月 28 日，审计报告日期为 2020 年 3 月 27 日，请教陈版主以下问题。
1 、由于该事项是否需要作为 2019 年度资产负债表日后调整事项，调整 2019 年报表？
2 、如果调整，冲销预计负债，同时冲减营业外支出，还是确认营业外收入？
3 、报告附注中是否需要在资产负债表日后事项部分中进行披露？

回答人：chenyiwei
首先要问为何审计报告日为 3 月 27 日，但截至 4 月 20 日尚未实际出具该报告？审计报告日的确定是否符合审计准则规定？因为这种情况下，财务报表批准报出日不可能晚于审计报告日（3.27），即在批准报出日之前并未收到终审判决书，相应地也就不应对此作出报表调整和附注披露。相应地，该事项应为 2020 年度的发生额进行处理。